【裁判字號】    97,上易,1228
【裁判日期】    970805
【裁判案由】    竊盜
【裁判全文】
臺灣高等法院刑事判決                97年度上易字第1228號
上  訴  人  臺灣板橋地方法院檢察署檢察官
被      告  甲○○
上列上訴人因被告竊盜案件，不服臺灣板橋地方法院97年度易字
第457號，中華民國97年3月26日第一審判決（起訴案號：臺灣板
橋地方法院檢察署96年度偵字第24019 號），提起上訴，本院判
決如下：
    主  文
原判決撤銷。
甲○○攜帶兇器毀越安全設備竊盜，累犯，處有期徒刑壹年肆月
。
    事  實
一、甲○○曾於民國（下同）76年間因竊盜，經本院判處有期徒
    刑2年6月減為有期徒刑1年3月確定，而於78年3 月14日執行
    完畢；嗣於79年間又因竊盜罪，經本院判處有期徒刑8 月，
    而於80年4月5日執行完畢；又於81年間因竊盜，經本院判處
    有期徒刑1年6月，再於87年間因竊盜罪，經台灣板橋地方法
    院判處有期徒刑10月，上開二罪於89年1 月25日執行完畢；
    復於90年間因加重竊盜等罪，經本院判決及定應執行刑為 2
    年，而於95年7 月19日縮刑假釋出監，假釋中付保護管束，
    並於95年9 月18日保護管束未經撤銷而執行完畢，以已執行
    論。詎其仍不知悔改，復於96年8 月13日下午3時23分至4時
    許，持其所有具客觀危險性，足以危害人之生命、身體安全
    ，可供兇器使用之螺絲起子等工具，從臺北縣板橋市○○路
    202巷12 弄11號後方之防火巷，拆除上址浴室外鐵窗之螺絲
    ，而侵入乙○○之上開住處（侵入住宅部分，未據提出告訴
    ），竊取乙○○所有之男用LV斜背包、女用LV短皮夾、女用
    LV零錢包及現金新台幣5,000 元，得手後隨即逃逸。嗣經警
    方循線追查，並聲請搜索票於96年9月4日至甲○○位於臺北
    市○○區○○街66巷53 弄2號住處搜索後，扣得乙○○遭竊
    之女用LV短皮夾、女用LV零錢包，始悉上情。
二、案經乙○○訴由臺北縣政府警察局板橋分局移送臺灣板橋地
    方法院檢察署檢察官偵查起訴。
    理  由
壹、程序方面：
    被告以外之人於審判外之言詞或書面陳述，除法律有規定者
    外，不得作為證據。被告以外之人於偵查中向檢察官所為之
    陳述，除顯有不可信之情況者外，得為證據。公務員職務上
    製作之紀錄文書、證明文書，除顯有不可信之情況外，亦得
    為證據。又按被告以外之人於審判外之陳述，雖不符刑事訴
    訟法第159條之1至第159條之4之規定，而經當事人於審判程
    序同意作為證據，法院審酌該言詞陳述或書面陳述作成時之
    情況，認為適當者，亦得為證據；當事人、代理人或辯護人
    於法院調查證據時，知有刑事訴訟法第159條第1項不得為證
    據之情形，而未於言詞辯論終結前聲明異議者，視為有前項
    之同意，刑事訴訟法第159條之1、第159條之5第1項、第2項
    分別定有明文。經查，本院相關之供述或非供述證據，並無
    顯不可信之情況，檢察官、被告於原審審理程序、本案準備
    及審理程序中對本案之供述、非供述證據均表示無意見而同
    意作為證據，本院審酌各該證據作成之狀況，亦認為適當，
    依前揭規定，本案相關之供述、非供述證據，均有證據能力
    。
貳、實體方面
一、上揭事實業據被告於原審、本院審理時坦承不諱，經核與告
    訴人乙○○於警詢及偵查中指訴之失竊情節大致相符，並有
    查扣之女用LV短皮夾、女用LV零錢包照片數張（台灣板橋地
    方法院檢察署96年度偵字第24019 號第49頁）及告訴人乙○
    ○提出之女用LV短皮夾、女用LV零錢包購買憑證在卷（同上
    卷第97、98頁）可稽，復有案發當日監視錄影帶及翻拍照片
    附卷可佐，足徵被告前開自白應與事實相符，堪以採信，本
    件事證明確，被告犯行堪以認定，應予依法論科。
二、按螺絲起子在客觀上具有危險性，足以傷害人之身體，為兇
    器之一種，被告意圖為自己不法之所有，持上揭兇器破壞安
    全設備鐵窗以踰越侵入告訴人住宅竊取財物，核其所為，係
    犯刑法第321條第1項第2、3款之加重竊盜罪。又被告曾有如
    本判決事實欄所述之前科及刑之執行情形，有卷附台灣高等
    法院被告前案紀錄表可按，則其於有期徒刑執行完畢後， 5
    年以內故意再犯本件有期徒刑以上之罪，為累犯，就其前開
    所犯之罪，應依刑法第47條第1項規定，加重其刑。
三、原審據以論科，固非無見，為原判決就檢察官起訴被告竊取
    金飾、鑽石等物部分，僅於理由內說明此部分犯罪未能證明
    ，未敘明不另為無罪之諭知，即有未洽，檢察官就此部分循
    被害人之請求，上訴意旨，仍執陳詞，雖不足取，惟其指摘
    原審未參酌起訴書求刑，量刑嫌輕，則有理由，原判決既有
    可議，自屬無可維持，應由本院予以撤銷，爰審酌被告曾有
    多次竊盜前科素行不佳，暨其屢因貪念即竊取他人財物或恣
    意侵入他人住宅行竊而影響被害人居住安全，犯罪動機及手
    段均非可取，惟念其事後於原審及本院審理時已坦承犯行，
    避免一再浪費司法資源等一切情狀，量處有期徒刑壹年肆月
    。至於供被告行竊所用之螺絲起子等工具並未扣案，且警方
    於96年9月4日搜索時在車號CVC－295號機車尋得之螺絲起子
    等工具一批，被告否認係供本件犯罪之工具，亦無確切證據
    證明被告為本件作案之工具仍留存，未免日後執行困難，爰
    不併予宣告沒收。
四、公訴意旨另以：被告於當日尚竊取告訴人所有之金飾、鑽石
    等物云云，惟被告仍堅詞否認有竊取上開物品，此外復未有
    其他積極證據以資證明，是難遽認該等物品係遭被告行竊，
    此部分犯罪屬不能證明，惟此部分與前揭論罪科刑部分，有
    實質上一罪關係，爰不另為無罪之諭知。
據上論斷，應依刑事訴訟法第369條第1項前段、第364條、第273
條之1、第299條第1項前段，刑法第321 條第1項第2款、第3款、
第47條第1項，判決如主文。
本案經檢察官羅榮乾到庭執行職務。
中    華    民    國    97    年    8     月    5     日
                  刑事第三庭  審判長法  官  蔡秀雄
                                    法  官  謝靜恒
                                    法  官  許文章
以上正本證明與原本無異。
不得上訴。
                                    書記官  蔡慧娟
中    華    民    國    97    年    8     月    6     日
附錄：本案論罪科刑法條全文
中華民國刑法第321條
（加重竊盜罪）
犯竊盜罪而有左列情形之一者，處六月以上、五年以下有期徒刑
：
一、於夜間侵入住宅或有人居住之建築物、船艦或隱匿其內而犯
    之者。
二、毀越門扇、牆垣或其他安全設備而犯之者。
三、攜帶兇器而犯之者。
四、結夥三人以上而犯之者。
五、乘火災、水災或其他災害之際而犯之者。
六、在車站或埠頭而犯之者。
前項之未遂犯罰之。


司法院資訊處製作；財團法人民間司法改革基金會備份。
